臺灣高等法院民事判決　　　　　　　　　　　　　　九十一年度上易字第七○八號
　　上　訴　人　丙○○
　　訴訟代理人　鄭錫義
　　被 上訴 人　乙○○
　　　　　　　　甲○○
右當事人間侵權行為損害賠償事件，上訴人對於中華民國九十一年六月二十五日臺灣
臺北地方法院九十一年度訴字第一九一一號第一審判決提起上訴，本院判決如左：
    主    文
上訴駁回。
第二審訴訟費用由上訴人負擔。
    事實及理由
甲、程序方面：
    本件被上訴人甲○○經合法通知，未於言詞辯論期日到場，核無民事訴訟法第三
    百八十六條各款所列情形，爰依上訴人之聲請，對甲○○部分由其一造辯論而為
    判決。
乙、實體方面：
一、本件被上訴人主張：上訴人於民國八十九年十二月四日晚上十時許，酒後駕駛Ｅ
    Ｌ—○九八三號自用小客車，沿台北市○○○路由西往東方向行駛，行經民生東
    路三段十九號前，本應注意汽車行駛時，駕駛人應注意車前狀況，並採取必要之
    安全措施，且當時並無不能注意之情事，竟疏於注意，冒然自第一車道變換至最
    右邊第四車道，車頭撞及同方向行駛於第四車道由被上訴人甲○○騎乘後載被上
    訴人乙○○之ＡＯＯ—五九六號機車車尾，致被上訴人二人當場倒地，均受有多
    發性擦挫傷併頭部傷害等，且上訴人上開過失傷害犯行，業經原法院刑事庭以九
    十年度北交簡字第一四四六號判決有罪在案，爰依侵權行為之法則，求為判命上
    訴人給付被上訴人乙○○醫療費用、工作損失及慰撫金共計新台幣（下同）三十
    萬元、被上訴人甲○○醫療費用、工作損失、物品損失、機車修理費用及慰撫金
    共計三十萬元等情。（原審判決上訴人應給付被上訴人乙○○六萬五千四百十元
    、被上訴人甲○○五萬七千二百三十四元，而駁回被上訴人其餘之訴，上訴人不
    服，就其敗訴部分提起上訴，至被上訴人就其敗訴部分則未據聲明不服）。並答
    辯聲明駁回上訴人之上訴。
二、上訴人則以：被上訴人之請求關於醫療費用、物品損失部分，或未提出單據舉證
    以實其說，或與本車禍無關。又被上訴人僅係皮肉擦傷，所受傷害並非嚴重，尚
    非不能工作，其請求工作損失，自非有理，且被上訴人請求之慰撫金過高等語，
    資為抗辯。並上訴聲明(一)原判決不利上訴人部分廢棄。(二)前開廢棄部分，被上訴
    人在第一審之訴及假執行之聲請均駁回。
三、兩造不爭之事實：
　　查被上訴人主張上訴人於八十九年十二月四日晚上十時許，酒後駕駛ＥＬ—○九
　　八三號自用小客車，沿台北市○○○路西往東方向行駛，行經民生東路三段十九
　　號前，本應注意汽車行駛時，駕駛人應注意車前狀況，並採取必要之安全措施，
　　且當時並無不能注意之情事，竟疏於注意而冒然自第一車道變換至最右邊第四車
　　道，致其車頭撞及同方向行駛於第四車道由被上訴人甲○○騎乘後載被上訴人乙
　　○○之ＡＯＯ—五九六號機車車尾，致被上訴人當場倒地，均受有多發性擦挫傷
　　併頭部傷害等事實，業據被上訴人提出原審法院九十年度北交簡字第一四四六號
　　刑事簡易判決、醫院診斷證明書、台北市政府警察局交通警察大隊交通事故肇事
　　原因初步分析研判表為證（見原審訴字卷第三六－三八、一一五、一一六頁），
　　並為上訴人所不爭執，復經原審法院調閱本院九十年度北交簡字第一四四六號刑
　　事卷宗屬實，堪信被上訴人主張者為真實。
四、兩造爭執要旨：上訴人應否負侵權行為損害賠償責任？被上訴人請求之醫療費、
　　工作損失、慰撫金是否過高？經查：
　　按故意或過失，不法侵害他人之權利者，負損害賠償責任；不法侵害他人身體或
　　健康者，對於被害人因此喪失或減少之勞動能力或增加生活上之需要時，應負損
　　害賠償責任；不法侵害他人身體、健康、名譽、自由、信用、隱私、貞操，或不
　　法侵害其他人格法益而情節重大者，被害人雖非財產上之損害，亦得請求賠償相
　　當之金額；不法毀損他人之物者，得向被害人賠償其物因毀損所減少之價額。民
　　法第一百八十四條第一項前段、第一百九十三條第一項、第一百九十五條第一項
　　、第一百九十六條分別定有明文。本件上訴人就損害之發生有過失，已如前述，
　　而被上訴人所受之損害與上訴人之過失行為間復有相當之因果關係，被上訴人本
　　於侵權行為之法則請求上訴人賠償其所受損害，揆諸前揭規定，核無不合。茲就
　　被上訴人所得請求之金額，分述如左：
　(一)被上訴人乙○○方面：
　　1.醫療費用部分：
    　被上訴人請求之醫療費用在八千七百六十元範圍內已據提出醫療收據、掛號單
      等十八紙為證，上訴人對其真正並不爭執，惟以車禍發生於八十九年十二月四
      日，其所附單據係九十年八月五日以後者，已在車禍發生之後八月有餘，顯然
      與本件車禍無關云云，然查被上訴人乙○○所受之傷為「多發性擦挫傷併頭部
      傷害」有診斷證明書附卷可稽（見原審訴字卷第三八頁），擦、挫傷之治療，
      依一般經驗法則即可判斷其非短時間可治癒，而其所就診之科目為「整型」或
      「皮膚」等科，雖時逾八月，亦不能以此推論其所看診與本件車禍無關，上訴
      人純係揣測之詞，並未舉證證明被上訴人係因其他傷害而看診，其辯解不足採
      信，被上訴人乙○○此部分之醫療費用自應由上訴人負擔。
　　2.工作損失部分：被上訴人乙○○原本在哈唯喀行動咖啡館打工日薪九百五十元
　　　，車禍後七日無法工作有哈唯喀行動咖啡館聲明乙紙附原審卷可稽（見原審訴
　　　字卷第五六頁），其工作損失為六千六百五十元（950×7=6,650），上訴人空
      言否認，不足採信。
　　3.慰撫金部分：本件被上訴人乙○○因身體受傷致精神上受有損害乃屬必然，查
      本件上訴人係二專畢業，目前服兵役，尚無恆產；被上訴人乙○○目前就讀台
      北大學夜間部，並在外打工，尚無經濟基礎，本院審酌兩造上述身分地位、經
      濟能力等情狀，並參酌上訴人已交付三千六百元慰問金等情，認以支付五萬元
      慰撫金為適當。
    綜右，被上訴人乙○○得請求損害賠償之總額為六萬五千四百十元。
　(二)被上訴人甲○○方面：
　　1.醫療費用部分：被上訴人甲○○請求之醫療費用一千五百九十元，已據提出長
      庚醫院及上海同德堂之單據三紙為證（見原審訴字卷第一一二、一一三頁），
　　　上訴人對其形式上之真正並不爭執，徒以其單據係相隔一年四月以後，不足採
　　　信云云為辯，然查被上訴人甲○○所受之傷為「右肩筋膜炎」，此非短期可治
　　　癒，上訴人又無法舉證證明其傷與本件車禍無關，其抗辯不足採，上訴人仍應
　　　負擔此部分醫療費用。
　　2.工作損失部分：被上訴人甲○○擔任業務助理，業據提出藝珂人事顧問公司證
　　　明書乙紙為證（見同前卷第一一一頁），本院審酌其傷勢並非嚴重，休養七日
　　　，即可恢復工作，則其損失為五千六百四十四元（24,190×7/30=5,644），此
　　　部分損失，上訴人應負責賠償，上訴人空言否認，不足採信。
　　3.慰撫金部分：本件被上訴人甲○○因身體受傷將致精神上受有損害，查本件上
　　　訴人二專畢業，目前服兵役，尚無恆產，被上訴人甲○○台北大學夜間部就讀
　　　，並在外打工，尚無經濟基礎，本院審酌上述兩造之身分、地位、經濟能力等
　　　情狀，並參酌已付三千六百元慰問金等情，認以支付五萬元之精神慰藉金為適
　　　當。
　　綜右，被上訴人甲○○得請求之損害賠償總額為五萬七千二百三十四元。
五、綜上所述，本件被上訴人本於侵權行為之法則，求為判命上訴人給付被上訴人乙
    ○○六萬五千四百十元本息、給付被上訴人甲○○五萬七千二百三十四元本息，
　　均核無不合，上訴論旨，仍執陳詞，指摘原判決此部分不當，聲明廢棄改判，為
　　無理由，應予駁回上訴。
丙、據上論結，本件上訴為無理由，依民事訴訟法第四百四十九條第一項、第七十八
　　條、第四百六十三條、第三百八十五條第一項前段，判決如主文。
中　　　華　　　民　　　國　　九十一 　 年　　  十  　　月　　 二十九 　日
　　　　　　　　　　　　　　　　民事第八庭
　　　　　　　　　　　　　　　　　　審判長法　官　鄭  三  源
　　　　　　　　　　　　　　　　　　　　　法　官　王  淇  梓
　　　　　　　　　　　　　　　　　　　　　法　官　郭　松　濤
右正本係照原本作成。
不得上訴。
中　　　華　　　民　　　國　　九十一  　年　　  十  　　月　　 三十 　　日
　　　　　　　　　　　　　　　　　　　　　書記官　方  素  珍
